臺灣高雄地方法院民事裁定　　　　　 100年度簡聲抗字第10號
　　抗　告　人　陳名宏
　　相　對　人　國泰世華商業銀行股份有限公司
　　法定代理人　汪國華
上列當事人間請求停止執行事件，抗告人對於中華民國100 年6
月7 日本院高雄簡易庭100 年度雄簡聲字第64號裁定，提起抗告
，本院裁定如下：
  主  文
抗告駁回。
抗告費用由抗告人負擔。
  理  由
一、抗告意旨略以：抗告人陳名宏與相對人國泰世華商業銀行股
    份有限公司間，並無債權債務關係。相對人所執本院民國99
    年度司促字第21025 號支付命令（下稱係爭支付命令），從
    未送達於伊，致伊遲至100 年3 月10日始申請閱卷，方了解
    相對人係因消滅合併第三人國泰商業銀行股份有限公司而承
    受第三人之前身臺灣第一信託投資股份有限公司對伊之債權
    。然本件相對人從未向伊催討債務，所請求之金額亦與伊已
    向原債權人第一信託投資股份有限公司分期付款後之實際金
    額不符，且支付命令並無開庭實質審查，相對人又不與伊溝
    通協商，原審不察，逕為駁回之裁定，實屬不公，爰提起抗
    告，請求廢棄原裁定云云。
二、按有回復原狀之聲請，或提起再審或異議之訴，或對於和解
    為繼續審判之請求，或提起宣告調解無效之訴、撤銷調解之
    訴，或對於許可強制執行之裁定提起抗告時，法院因必要情
    形或依聲請定相當並確實之擔保，得為停止強制執行之裁定
    ，強制執行法第18條第2 項固定有明文。惟聲請是否合法，
    法院得否為停止執行裁定，須以該異議之訴確實合法成立為
    要件，若該異議之訴業經法院以起訴不合法為由予以裁定駁
    回，則停止執行之聲請，即失所附麗，不應准許。
三、次按訴訟標的於確定之終局判決中經裁判者，除法律別有規
    定外，當事人不得就該法律關係更行起訴；又訴訟標的為確
    定判決之效力所及者，應以裁定駁回其訴；債務人對於支付
    命令未於法定期間合法提出異議者，支付命令與確定判決有
    同一之效力。民事訴訟法第400 條第1 項、第249 條第1 項
    第7 款第521 條第1 項分別定有明文。而督促程序，係對以
    給付金錢或其他代替物或有價證券之一定數量為標的之請求
    ，僅依債權人之聲請，並不訊問債務人，祇憑一方的書面審
    理，對債務人頒發支付命令。若債務人對於該命令不於一定
    之不變期間內提出異議，即賦與該命令與確定判決同一之效
    力之特別訴訟程序。可知支付命令，係依債權人主張請求原
    因事實，及債務人對其未異議，為其確定法律關係之基礎。
    故債權人就其主張之事實，毋庸舉證，法院亦不為調查。債
    務人對於支付命令如有不服，即不附理由，提出異議，而使
    支付命令失效，若債務人對於支付命令未於法定期間提出異
    議者，支付命令與確定判決有同一效力。確定之支付命令既
    與確定判決有同一效力，凡確定判決得生之既判力及執行力
    ，於確定之支付命令亦皆有之。確定判決所生之既判力，除
    禁止當事人就該終局判決所確定之訴訟標的法律關係更行起
    訴外，亦遮斷當事人援用該事件言詞辯論終結前所提出或得
    提出而未提出之其他攻擊防禦方法，是當事人自不得提起新
    訴為與該確定判決意旨相反之主張，法院亦不得為反於該確
    定判決意旨之裁判。執此，支付命令確定後，當事人自不得
    就發支付命令之法律關係，爰引支付命令確定前所得異議而
    未異議之攻擊防禦方法（例如支付命令之送達不合法、消滅
    時效完成之抗辯），更行提起債務人異議之訴，或更行訴請
    確認支付命令所命給付之債權不存在，否則其更行之訴均不
    合法。
四、經查：本件抗告人原係於100 年5 月24日，就本院100 年執
    字第25449 號清償債務強制執行事件（下稱系爭強制執行事
    件）提起債務人異議之訴（即本院100 年度雄簡字第1185號
    債務人異議之訴事件，下稱系爭異議之訴），然僅聲明請求
    確認相對人對抗告人之本金129,891 元暨按年息19.7% 計算
    之利息，以及賠償相對人督促程序費用500 元等之債權不存
    在，復於系爭異議之訴繫屬中之100 年5 月30日，向原審法
    院聲請停止系爭強制執行事件之執行（即本院100 年度雄簡
    聲字第64號，下稱系爭停止執行之聲請）。而系爭強制執行
    事件，則係相對人執系爭支付命令及確定證明書為執行名義
    聲請對抗告人為強制執行。依系爭支付命令所載，抗告人應
    給付相對人131,666 元，及其中129,891 元自80年2 月1 日
    起至清償日止，按年息19.7% 計算之利息，並賠償督促程序
    費用500 元。且系爭支付命令因於99年4 月30日在抗告人當
    時之戶籍地址（即高雄市○○區○○里○○鄰○○○路310 號
    ，99年8 月18日住址變更為現戶籍地址高雄市新興區建興里
    17 鄰 八德二路75號），未獲會晤抗告人本人，亦無同居之
    人，而寄存於中正三路派出所，至99年5 月10日發生送達效
    力，抗告人又未於法定期間內聲明異議，本院因認系爭支付
    命令送達合法，而於99年5 月31日確定等事實，均經本院依
    職權調取99年度司促字第21025 號卷宗、100 年度雄簡字第
    1185 號 卷宗、抗告人全戶戶籍資料、個人戶籍資料、個人
    遷徙資料核閱無訛。原審法院基於上開事實，認抗告人於系
    爭異議之訴請求確認不存在之諸債權，業經系爭支付命令確
    定在案，系爭支付命令既已確定，即與確定之給付判決即有
    同一之既判力與執行力，抗告人殊無更行訴請原審法院確認
    同一債權不存在之餘地，且抗告人否認有向相對人借貸之事
    實上主張，以及相對人之請求權已罹於時效而消滅等抗辯，
    均為確定之系爭支付命令之既判力所遮斷，不得再行提出，
    其請求違反民事訴訟法第249 條第1 項第7 款之規定且無從
    補正，而於100 年6 月7 日以裁定駁回系爭異議之訴，並於
    同日另以系爭異議之訴既經裁定駁回，其停止執行之聲請即
    失所附麗而無理由，裁定駁回系爭停止執行之聲請等情，復
    經本院依職權調取100 年度雄簡字第1185號卷宗、100 年度
    雄簡聲字第64號卷宗查閱屬實。揆諸上開說明，原審法院駁
    回系爭異議之訴之裁定，於法並無違誤，從而其以停止執行
    之聲請失其附麗為理由，駁回系爭停止執行之聲請，揆諸上
    開說明，亦屬合法。抗告人首開抗告理由，均係針對裁定駁
    回系爭異議之訴所為，本與停止強制執行部分無直接關係，
    其抗告理由復無礙於原審裁定駁回系爭異議之訴之結論，自
    亦無影響於本件駁回抗告之結論，爰不復一一論駁。
五、據上論結，本件抗告為無理由，依強制執行法第30條之1 ，
    民事訴訟法第495 條之1 第1 項、第449 條第1 項、第95條
    、第78條，裁定如主文。
中    華    民    國  100     年    7     月    18    日
                  民事第三庭審判長法  官 朱玲瑤
                                  法  官 李嘉益
                                  法  官 張凱鑫
以上正本係照原本作成。
本裁定不得再抗告。
中    華    民    國   100    年    7     月    18    日
                                  書記官 莊琇晴